# Lucas Raiony Rosa da Conceição

**CONTATOS** 

Desenvolvedor Front-end

61 9 9879-8679 raionylucas7@gmail.com <u>Github</u> <u>LinkedIn</u> Meu Website

Sou desenvolvedor Front-end especializado em aplicações web. Já atuei como Designer Gráfico e UI Designer, desenvolvendo marcas e interfaces para empresas e freelancers. Atualmente, foco exclusivamente na programação web.

## **Habilidades**

- Hard Skills: HTML, CSS, JavaScript, React, Tailwind, Sass, Git, Figma
- Soft Skills: Comunicação, Colaboração, Proatividade, Responsabilidade, Organização, Adaptabilidade, Resolução de Problemas, Criatividade.

# **Projetos**

**Site Pessoal** | React, JavaScript, React Hooks, Sass, Figma | <u>Link do Projeto</u> *Site portfólio desenvolvido para postar meus projetos*.

- O front foi construído utilizando o conceito de react components facilitando futuras atualizações e manutenções.
- O uso do Sass para estilização trouxe uma dinamicidade fazendo com que os estilos sejam facilmente alterados.
- Foram utilizados props para passar propriedades de forma dinâmica para os componentes que se repetem na aplicação.
- O site é responsivo, assim permitindo sua adequação automática para uma melhor visualização em qualquer dispositivo, garantindo a acessibilidade e usabilidade.

# **Experiências**

## Desenvolvedor Front-end Freelancer | SET 2023 - Presente

 Desenvolvo interfaces de sistemas web completas e responsivas, desde a concepção até a implementação e implantação da aplicação. Utilizo as mais recentes tecnologias do mercado, como React, Sass, HTML5, CSS3, JavaScript, Figma, entre outras.

#### Designer Gráfico Freelancer | JAN 2018 - AGO 2023

- Criação de identidades visuais para empresas e profissionais independentes.
- Desenho de interfaces para páginas web.
- Criação de materiais gráficos e digitais.

#### CAPES | Bolsista de Iniciação Científica | 2020 - 2021

Como bolsista, atuei no desenvolvimento de um dashboard web para visualização de dados relacionados à
doença de Parkinson. O projeto visa auxiliar no diagnóstico da doença de Parkinson através de um
dashboard que apoia a tomada de decisões relacionadas ao tratamento da doença. O projeto resultou em
publicações em conferências de pesquisa, como a Jornada Interdisciplinar de Pesquisa do IFB e o 27°
Congresso de Iniciação Científica da UNB e 18° do DF.

# Educação

Tecnólogo em Sistemas para Internet | 2019 - 2022
 Instituto Federal de Brasília - Brasília - DF

#### **Idiomas**

Inglês Básico